臺灣板橋地方法院交通事件裁定　　　　94年度交聲字第1766號
原處分機關　交通部公路總局臺北區監理所
異　議　人　甲○○
即受處分人
上列異議人因違反道路交通管理處罰條例案件，對於交通部公路
總局臺北區監理所民國九十四年九月五日北監自裁字裁四０—Ａ
四Ｉ五０四三二六號所為之裁決處分（原舉發案號：臺北市政府
警察局九十四年八月四日北市警交大字第Ａ四Ｉ五０四三二六號
），聲明異議，本院裁定如下：
    主  文
異議駁回。
    理  由
一、聲明異議意旨略以：異議人即受處分人甲○○於民國九十四
    年七月三十一日上午十一時四十五分許，駕駛車號七Ｃ—三
    一一七號自用小客車，沿臺北市○○○路由東往西方向行駛
    ，行至南京西路與承德路口時，因在設置禁止迴車標誌之路
    段迴車之行為，遭警掣單舉發。按一般禁制標誌應設置於號
    誌燈旁、左右轉前之路緣或分隔島，以便駕駛人易於辨識並
    及早因應，惟上開路口之禁止迴車標誌並未依道路交通標誌
    標線號誌設置規則第五十七條第五項規定，設置於距禁制事
    項之起點至一百公尺間適當之地點，使駕駛人不易認知該路
    段為禁止迴車之路段，另依舉發機關所附之上開路口照片顯
    示，若自上開路口外數十公尺即承德路六線道對邊之道路入
    口觀看，該標誌因距離遙遠而不甚明顯，且設置位置過低，
    若前方有車輛經過擋住則不易看到，為此聲明異議，請准予
    撤銷原裁決云云。
二、按汽車駕駛人在設有禁止迴車標誌之路段迴車者，處二百元
    以上六百元以下（即新臺幣六百元以上一千八百元以下）罰
    鍰，並記違規點數一點，道路交通管理處罰條例第四十九條
    第二款、第六十三條第一項第一款分別定有明文。
三、經查：
  (一)異議人即受處分人甲○○於九十四年七月三十一日上午十一
    時四十五分許，駕駛車號七Ｃ—三一一七號自用小客車，沿
    臺北市○○○路由東往西方向行駛，行至南京西路與承德路
    口時，因在設置禁止迴車標誌之路段迴車之行為，遭警掣單
    舉發之事實，有臺北市政府警察局九十四年八月四日北市警
    交大字第Ａ四Ｉ五０四三二六號舉發違反道路交通管理事件
    通知單一紙在卷可稽，且為異議人所不爭執，此部分之事實
    自堪認定。
  (二)又臺北市○○○路（東往西方向）與承德路交岔路口（過承
    德路）設有禁止迴車之禁制標誌牌面一情，已經臺北市政府
    警察局交通警察大隊九十四年八月二十六日北市警交大三字
    第０九四三三七八五九００號書函函覆明確，並有上開路口
    照片二幀在卷可稽，是臺北市○○○路（東往西方向）與承
    德路口確屬禁止迴車之路段，應堪認定。至異議人雖以前開
    情詞置辯；惟按標誌、標線、號誌之設置目的，在於提供車
    輛駕駛人及行人有關道路路況之警告、禁制、指示等資訊，
    以便利行旅及促進交通安全，道路交通標誌標線號誌設置規
    則第二條定有明文，異議人既駕駛車輛參與道路交通，自應
    對道路上設置之所有標誌、號誌、標線加以注意，並確實遵
    守，以維自身及其他用路人之安全；且以上開禁止迴車標誌
    係設在臺北市○○○路（東往西方向）與承德路交岔路口（
    過承德路）之南京西路中央分隔島第一支燈桿上，並係在該
    燈桿上南京西路之指示牌下方，有臺北市政府警察局交通警
    察大隊九十四年八月二十六日北市警交大三字第０九四三三
    七八五九００號書函所附之上開路口照片二幀可參，就其設
    置位置而言，確已符合道路交通標誌標線號誌設置規則第五
    十七條第五項所謂之「距禁制事項之起點至一百公尺間適當
    之地點」，且其設置為位置甚為明顯，一般駕駛人於行近上
    開路口之際，均應可清楚並輕易看見該禁止迴車之禁制標誌
    存在，而無任何遭隱蔽或標示不清之情形，是異議人辯稱該
    禁止迴車標誌設置位置不當或不明等情，均無可採。
  (三)綜上所述，本件舉發路口既確已於明顯處設置有「禁止迴車
    」之禁制標誌，異議人行經舉發地點，本即不得任意迴車，
    異議人未依規定迴車，其違規事實至為明確，當不能僅因其
    個人之疏，未對道路上所設置標誌加以注意，即作為其得免
    責之事由。
四、從而，異議人確有在設有禁止迴車標誌之路段迴車之交通違
    規事實已臻明確。原處分機關依道路交通管理處罰條例第四
    十九條第二款及第六十三條第一項第一款規定，對上開汽車
    駕駛人即異議人裁處罰鍰新臺幣九百元，並記違規點數一點
    ，核無違誤。本件異議人之聲明異議為無理由，應予駁回。
據上論斷，應依道路交通案件處理辦法第十九條，裁定如主文。
中　　華　　民　　國　九十四　年　　九　　月　二十九　日
                        交通法庭  法  官  曾淑娟
上列正本證明與原本無異。
如不服本裁定，應於裁定送達後五日內向本院提出抗告狀。
                                  書記官  陳金鳳
中　　華　　民　　國　九十四　年　　九　　月　二十九　日
